臺灣高等法院刑事判決
110年度上易字第732號
上  訴  人  
即  被  告  陳美妃


上列上訴人因妨害名譽案件，不服臺灣士林地方法院109年度易
字第595號，中華民國110年2月22日第一審判決（起訴案號：臺
灣士林地方檢察署109年度偵字第774號），提起上訴，本院判決
如下：
   主      文
上訴駁回。
   事實及理由
一、經本院審理結果，認第一審以上訴人即被告乙○○（下稱被告
    ）係犯刑法第309條第1項之公然侮辱罪，判處拘役50日，並
    諭知如易科罰金，以新臺幣（下同）1千元折算1日之標準，
    認事用法及量刑均無不當，應予維持，並引用第一審判決書
    記載之事實、證據及理由（如附件）。
二、被告上訴意旨略以：
　㈠告訴人甲○○自稱在志仁高中巷內超商外，無故遭被告穢言辱
    罵，雖於翌日前往轄區派出所提告，卻不敢請求警方協助調
    取超商門口監視器，以證明被害事實，而找志仁高中進修部
    之與其併班上課1年多之他班同學黃Ｏ修為證，顯見監視器畫
    面足以證實告訴人指述及證人證述不實，況案發時係告訴人
    在包含被告3名子女在內之不特定多數人前，公然以言詞羞
    辱被告，犯公然侮辱罪者實為告訴人。
　㈡被告自始即否認犯罪，且被告之3名子女於原審皆自願出庭並
    具結證述被告未公然侮辱告訴人之事實經過，並無不可信之
    情事，依法自屬可採。　
　㈢被告曾在志仁高中班級內上課時，與越權管理班級秩序、態
    度惡劣、處置不公並對被告咆哮之證人黃Ｏ修，發生激烈言
    語衝突，證人黃Ｏ修因而對被告產生嫌隙，故其對被告不利
    之證詞，是否真實可信，即有疑義。況證人黃Ｏ修與告訴人
    有2年半之併班上課同窗情詢，其2人又均住居於臺北市中山
    區，除同學關係外，2人或有商業往來、同事、上司下屬、
    鄰居或親屬關係，故不能排除證人黃Ｏ修之證詞有偏頗，甚
    而偽證、幫助告訴人脫罪之情事。
  ㈣被告於原審曾聲請調查年過半百之告訴人與未成年之證人黃Ｏ
    修間之是否有旁系血親、姻親等得拒絕證言之親屬關係，以
    及住居於八大行業集中區域（萬華區和中山區）之告訴人、
    證人黃Ｏ修之職業、前科素行，此均足以影響其等供、證述
    之真實性及可信性，卻未獲調查，故上級審應就此進行調查
    云云。
三、本院查：
　㈠原審判決依憑告訴人於原審審理時之證述及證人黃Ｏ修於偵查
    暨原審審理時經具結之證述，認定被告確有於民國108年12
    月5日下午5時5分許，在位於志仁高中旁之「萊爾富便利商
    店北市雙蝶店」（址設臺北市○○區○○○路00巷0弄0 號，下稱
    萊爾富雙蝶店）前之不特定人或多數人得以共見共聞之巷道
    上，公然對告訴人辱罵「臭雞巴」等依據社會通念及口語意
    義上，有以使人難堪為目的之意涵，並具有貶低、鄙視、不
    屑、輕蔑之意，係屬侮辱汙衊性之言語，況本案發生地點係
    在上開萊爾富雙蝶店前之巷道，該處為不特定多數人均得路
    經之場所，是被告上述之舉，足使不特定多數人得以共見共
    聞，亦堪認係公然之狀態，被告主觀上確有公然侮辱之犯意
    無訛。是原判決認定被告公然侮辱之犯行，已詳敘所憑之證
    據與認定之理由，並無任何憑空推論之情事，亦與經驗法則
    、論理法則無違。
　㈡至被告主張依其3名子女於原審之證述，亦足以認定其並未於
    案發時地對告訴人為公然侮辱犯行，原審卻逕予採信證人黃
    Ｏ修之偏頗證詞云云。惟認定犯罪事實應依證據，而證據之
    證明力如何，屬於法院判斷之自由。故事實審法院就案內所
    有證據，依法調查，本於所得之心證分別取捨而為事實之判
    斷，苟於證據法則無所違背，當事人即不得專從證據之證明
    力上任意指摘。經核原審判決就證人黃Ｏ修及被告之3名子女
    證述之證明力，業於判決理由中敘明略以：「觀諸證人甲○○
    、黃Ｏ修對於被告有出言「臭機巴」之言語，皆證述一致，
    且證人黃Ｏ修於偵審程序中，均以證人身分具結作證，應無
    甘冒刑法偽證罪重罪之風險，虛編杜撰不實情節設詞誣陷被
    告，是其證述當屬可採，足徵告訴人上開證述之內容應與實
    情相符，被告有於上開時、地以『臭雞巴』等語辱罵告訴人，
    堪以認定。...至證人即被告之子陳俊穎、陳維權、陳維新
    於本院審理時雖具結證稱沒有聽到被告罵告訴人云云，而與
    證人甲○○、黃Ｏ修之證述內容未合，惟本院審酌證人陳俊穎
    、陳維權、陳維新與被告為母子、母女之至親關係，認證人
    陳俊穎、陳維權、陳維新擔憂被告因本案遭受刑事處罰，而
    於本院審理時為上開迴護被告之說詞，乃人情之常，難免刻
    意隱瞞，迴護被告，是證人陳俊穎、陳維權、陳維新上開證
    述實難逕信屬實，而不足為有利被告之認定。」（見原審判
    決第4頁第19行至第6頁第16行），原審判決取捨卷內事證而
    為事實判斷，並未違背證據法則，被告空言任意指摘證據證
    明力，自無足採。
  ㈢被告又稱證人黃Ｏ修與其前有嫌隙，證詞可信性顯有可疑，惟
    證人黃Ｏ修於偵訊及原審審理時，均經依法具結以擔保其證
    言之可信性，證述前後亦屬一致，且其當知虛偽證述將遭偽
    證罪追述處罰，且刑責更重於被告被訴之公然侮辱罪之刑責
    ，自難認有故意攀誣、虛偽證述之理。另被告所指告訴人與
    證人黃Ｏ修均住居於臺北市中山區，或有商業往來、同事、
    上司下屬、鄰居或親屬關係，且均住居於八大行業集中區域
    ，應查證素行及職業云云，然此均僅係被告之一己陳述主張
    ，並無提出任何事證加以證明，況告訴人或證人黃Ｏ修之素
    行或職業，與本案待證事實無關聯性，證人黃Ｏ修與告訴人
    是否有親屬關係等，亦與依法得否拒絕證言無涉。且關於被
    告確有以上開言語辱罵告訴人之事實已明，原審因認無調查
    必要而未據被告所請調查，亦無違誤之處。是以被告再行向
    本院請求告訴人與證人黃Ｏ修之職業、前科素行等，本院仍
    認無調查之必要性，附此敘明。
　㈣至告訴人於案發後翌日前往警察局提告被告之公然侮辱犯行
    ，為告訴人之告訴權利主張，而偵辦員警是否向萊爾富雙蝶
    店調閱門口監視器錄影畫面查證，則屬員警之偵辦作為，自
    不得倒果為因，以告訴人未向警方請求協助調取超商門口監
    視器即屬心虛、指述不實。
  ㈤綜上所述，被告上訴意旨所指各情，均不足以動搖原審判決
    認定結果，是本件上訴為無理由，應予駁回。
四、被告經合法傳喚，無正當理由未於審理期日到庭，有其個人
    戶籍基本資料查詢結果、本院前案案件異動查證作業及送達
    證書等件在卷足憑，爰依刑事訴訟法第371條之規定，不待
    其陳述逕行判決。　　
據上論斷，應依刑事訴訟法第371條、第373條、第368條，判決
如主文。
本案經檢察官黃子宜提起公訴，被告提起上訴後，由檢察官邱美
育到庭執行職務。
中　　華　　民　　國　　110 　年　　8 　　月　　31　　日
                  刑事第十六庭  審判長法　官  葉騰瑞
                                      法　官  陳芃宇
                                      法　官  古瑞君
以上正本證明與原本無異。
不得上訴。
                                      書記官  林君縈
中　　華　　民　　國　　110 　年　　8 　　月　　31　　日
附錄：本案論罪科刑法條全文
中華民國刑法第309條
（公然侮辱罪）
公然侮辱人者，處拘役或9千元以下罰金。
以強暴犯前項之罪者，處1年以下有期徒刑、拘役或1萬5千元以
下罰金。
附件
臺灣士林地方法院刑事判決　　　　　　　109年度易字第595號
公　訴　人　臺灣士林地方檢察署檢察官
被　　　告　乙○○
上列被告因妨害名譽案件，經檢察官提起公訴（109年度偵字第7
74號），本院判決如下：
    主  文
乙○○犯公然侮辱罪，處拘役伍拾日，如易科罰金，以新臺幣壹
仟元折算壹日。
    事  實
一、乙○○與甲○○為志仁高中職業進修學校觀光科同學，2人間素
    有嫌隙，詎乙○○竟基於公然侮辱之犯意，於民國108年12月5
    日下午5時5分許，在位於志仁高中旁之「萊爾富便利商店北
    市雙蝶店」（址設臺北市○○區○○○路00巷0弄0 號，下稱萊爾
    富雙蝶店）前之不特定人或多數人得以共見共聞之巷道上，
    公然以「臭雞巴」等語辱罵甲○○，足以貶損甲○○之人格、名
    譽及社會評價。
二、案經甲○○訴由臺北市政府警察局大同分局報告臺灣士林地方
    檢察署檢察官偵查起訴。
    理  由
壹、證據能力方面：
一、證人即告訴人甲○○、證人黃Ｏ修在警詢中之證述：
    按被告以外之人於審判外之言詞或書面陳述，除法律有規定
    者外，不得作為證據，刑事訴訟法第159條第1項定有明文。
    查證人甲○○、黃Ｏ修在警詢證述之證據能力，業經被告於本
    院109年12月2日準備程序中聲明異議（見本院109年度易字
    第595號卷【下稱本院卷】第63頁），另查無合於刑事訴訟
    法第159條之1至159條之4所定傳聞證據得為證據之例外情形
    ，是依刑事訴訟法第159條第1項之規定，應認證人甲○○、黃
    Ｏ修於警詢時之供述無證據能力，不得直接作為認定犯罪事
    實存在之證據。
二、證人甲○○、黃Ｏ修在偵查中之證述：
    又按「被告以外之人於審判外之言詞或書面陳述，除法律有
    規定者外，不得作為證據」、「被告以外之人於偵查中向檢
    察官所為之陳述，除顯有不可信之情況者外，得為證據」、
    「被告以外之人於檢察事務官、司法警察官或司法警察調查
    中所為之陳述，與審判中不符時，其先前之陳述具有較可信
    之特別情況，且為證明犯罪事實存否所必要者，得為證據」
    ，刑事訴訟法第159條第1項、第159條之1第2項、第159 條
    之2分別定有明文。次按與待證事實有重要關係之事項，如
    欲以被告以外之人本於親身實際體驗之事實所為之陳述，作
    為被告論罪之依據時，本質上均屬於證人。而被告之對質詰
    問權，係憲法所保障之基本人權及基本訴訟權，被告以外之
    人於審判中，已依法定程序，到場具結陳述，並接受被告之
    詰問者，因其信用性已獲得保障，即得作為認定被告犯罪事
    實之判斷依據。然被告以外之人於檢察事務官、司法警察官
    、司法警察調查中（以下簡稱警詢等）或檢察官偵查中所為
    之陳述，或因被告未在場，或雖在場而未能行使反對詰問，
    無從擔保其陳述之信用性，即不能與審判中之陳述同視。惟
    若貫徹僅審判中之陳述始得作為證據，有事實上之困難，且
    實務上為求發現真實及本於訴訟資料越豐富越有助於事實認
    定之需要，該審判外之陳述，往往攸關證明犯罪存否之重要
    關鍵，如一概否定其證據能力，亦非所宜。而檢驗該陳述之
    真實性，除反對詰問外，如有足以取代審判中經反對詰問之
    信用性保障者，亦容許其得為證據，即可彌補前揭不足，於
    是乃有傳聞法則例外之規定。偵查中，檢察官通常能遵守法
    律程序規範，無不正取供之虞，且接受偵訊之該被告以外之
    人，已依法具結，以擔保其係據實陳述，如有偽證，應負刑
    事責任，有足以擔保筆錄製作過程可信之外在環境與條件，
    乃於刑事訴訟法第159條之1第2項規定「被告以外之人於偵
    查中向檢察官所為之陳述，除顯有不可信之情況者外，得為
    證據。」，另在警詢等所為之陳述，則以「具有較可信之特
    別情況」（第159條之2之相對可信性）或「經證明具有可信
    之特別情況」（第159條之3之絕對可信性），且為證明犯罪
    事實存否所「必要」者，得為證據。係以具有「特信性」與
    「必要性」，已足以取代審判中經反對詰問之信用性保障，
    而例外賦予證據能力。至於被告以外之人於偵查中未經具結
    所為之陳述，因欠缺「具結」，難認檢察官已恪遵法律程序
    規範，而與刑事訴訟法第159條之1第2項之規定有間。細繹
    之，被告以外之人於偵查中，經檢察官非以證人身分傳喚，
    於取證時，除在法律上有不得令其具結之情形者外，亦應依
    人證之程序命其具結，方得作為證據；惟是類被害人、共同
    被告、共同正犯等被告以外之人，在偵查中未經具結之陳述
    ，依通常情形，其信用性仍遠高於在警詢等所為之陳述，衡
    諸其等於警詢等所為之陳述，均無須具結，卻於具有「特信
    性」、「必要性」時，即得為證據，則若謂該偵查中未經具
    結之陳述，一概無證據能力，無異反而不如警詢等之陳述，
    顯然失衡。因此，被告以外之人於偵查中未經具結所為之陳
    述，如與警詢等陳述同具有「特信性」、「必要性」時，依
    「舉輕以明重」原則，本於刑事訴訟法第159條之2、第159
    條之3之同一法理，例外認為有證據能力，有最高法院102年
    度第13次刑事庭會議㈠意旨可資參照。查：㈠證人即告訴人甲
    ○○於109年1月21日偵查中所為之陳述（見109年度偵字第774
    號卷【下稱偵卷】第43頁），未經檢察官命證人甲○○具結，
    難認符合前開所述原則上具有證據能力之情形，且經被告爭
    執證據能力（見本院卷第63頁頁），復未經檢察官證明具有
    何「特信性」及「必要性」，揆諸前開說明，應認此部分之
    陳述無證據能力。㈡證人黃Ｏ修於檢察官偵訊時業經具結後作
    證，有其所簽立證人結文在卷可按（見偵卷第59頁），且其
    未曾提及檢察官在偵查時有何不法取證之情形，被告亦未釋
    明證人黃Ｏ修於偵查中所為證述有何顯不可信之情況，或係
    檢察官非法取供而得，依前開說明，當具有證據能力，且證
    人黃Ｏ修於本院審理時已到庭以證人身分具結並進行交互詰
    問（見本院卷第116至133頁），而完足證據調查之合法程式
    ，自得為本案認定事實之證據。
三、本件檢察官、被告對本判決所引用其餘供述證據之證據能力
    均不爭執，亦未於言詞辯論終結前聲明異議，本院審酌該等
    供述證據作成時之情況，尚難認有何違法取證或其他瑕疵，
    且與待證事實具有關連性，認為以之作為證據應屬適當，自
    均有證據能力。又本判決認定犯罪事實所引用之後列非供述
    證據，經核其作成及取證程序均無違法之處，與本案亦具有
    關連性，檢察官、被告復皆不爭執各該證據之證據能力，依
    刑事訴訟法第158條之4反面解釋，自有證據能力。
貳、實體方面：
一、訊據被告乙○○矢口否認有何公然侮辱之犯行，辯稱：案發當
    時我與告訴人甲○○一起出現在「萊爾富便利商店北市雙蝶店
    」附近，但是因為時間過很久了，我不記得當時我有罵告訴
    人云云。
二、經查：
  ㈠被告於上開時、地以「臭雞巴」等語辱罵告訴人甲○○等情，
    業據證人甲○○於本院審理時具結證稱：當天放學我從學校走
    出來，行經上開萊爾富雙蝶店，被告在上開超商前面門口騎
    樓大聲罵人，我轉頭過去，被告看著我一直罵。因為當天被
    告在教室裡就說「我們為什麼要看這個臭雞八在這邊囂張」
    等語，我覺得很莫名其妙，我就說「你大聲一點」，被告就
    說「我就講臭ＸＸ‧‧‧」（語意不清含糊帶過），然後教官就
    來了，把我們拉開，後來我們各自回家，經過上開萊爾富雙
    蝶店，被告又罵了。案發當時證人黃Ｏ修、被告的子女，還
    有一些未成年的同班同學也有在現場等語（見本院卷第155
    頁），核與案發當時在場之證人黃Ｏ修於偵查及本院審理時
    亦具結證稱：我是志仁高中的學生，108年12月5日下午5時
    許，在臺北市○○區○○○路00巷00號志仁高中202教室前，我沒
    有聽到被告罵告訴人甲○○，我是出學校門口之後才聽到，我
    們一群同學在買飲料，因為告訴人先走過去，之後被告就在
    告訴人後面一直罵告訴人，當時我聽到被告罵告訴人「破麻
    」、「臭機巴」、「被狗幹」等語。我聽到被告罵告訴人上
    開話語的地點是在志仁高中旁邊的萊爾富超商的門口，時間
    約在108年12月5日下午5時5分許。當時我在萊爾富超商旁邊
    ，我跟我同學在等其他同學下來，我聽到有人突然大聲咆哮
    ，我跟同學就轉頭看，看到被告大聲咆哮，被告對著告訴人
    罵「臭雞巴」，因為告訴人旁邊沒有人，被告直視著告訴人
    一直罵，對告訴人一直咆哮，所以我認為被告是在罵告訴人
    。我是餐飲科，被告和告訴人都是觀光科，我們有很多課會
    一起併班上課等語相符（見偵卷第53至55頁、本院卷第116
    至133頁），觀諸證人甲○○、黃Ｏ修對於被告有出言「臭機巴
    」之言語，皆證述一致，且證人黃Ｏ修於偵審程序中，均以
    證人身分具結作證，應無甘冒刑法偽證罪重罪之風險，虛編
    杜撰不實情節設詞誣陷被告，是其證述當屬可採，足徵告訴
    人上開證述之內容應與實情相符，被告有於上開時、地以「
    臭雞巴」等語辱罵告訴人，堪以認定，足見被告辯稱當時沒
    有出言辱罵告訴人云云，洵無足採。
  ㈡至證人即被告之子陳俊穎於本院審理時雖具結證稱：案發當
    天放學後我們先走出來，走到萊爾富超商，準備過馬路，當
    時有兩台車會車，所以我們站在萊爾富超商前，這時候我聽
    到後面有人叫罵，我回頭看，是告訴人甲○○，她從後面沿路
    叫罵，比我們快一步走到馬路前面，並繼續罵。告訴人罵被
    告「比八大行業還醜、你老公也不想看」等語，罵了不止一
    次。被告沒有回罵告訴人，被告跟我們說要回學校跟教官、
    老師講這件事。案發當時我沒有看到證人黃Ｏ修在現場云云
    （見本院卷第85至95頁），證人即被告之子陳維權於本院審
    理時雖具結證稱：案發當天下課時，告訴人甲○○從學校走出
    來，告訴人大聲咆哮，邊走邊回頭，告訴人對著被告罵「長
    得比八大行業還醜，連你老公都不想看」等語，罵了很多次
    ，告訴人罵完後，被告沒有罵告訴人，之後我們就走回去跟
    老師、教官投訴。案發當時我沒有看到證人黃Ｏ修在現場云
    云（見本院卷第97至109頁），證人即被告之女陳維新於本
    院審理時雖具結證稱：當天放學告訴人甲○○在我們之後才從
    校門走出來，我們在上開萊爾富超商前等候會車時，聽到巷
    子後方有人邊走邊罵，很大聲罵被告「長得比八大行業還醜
    ，連你老公都不想看」等語，連續罵好幾次，我沒有聽到被
    告有罵告訴人三字經、五字經，告訴人罵完後，我們回學校
    跟教官、老師說云云（見本院卷第110至116 頁），而與證
    人甲○○、黃Ｏ修之證述內容未合，惟本院審酌證人陳俊穎、
    陳維權、陳維新與被告為母子、母女之至親關係，認證人陳
    俊穎、陳維權、陳維新擔憂被告因本案遭受刑事處罰，而於
    本院審理時為上開迴護被告之說詞，乃人情之常，難免刻意
    隱瞞，迴護被告，是證人陳俊穎、陳維權、陳維新上開證述
    實難逕信屬實，而不足為有利被告之認定。
  ㈢按刑法第309條所稱之「侮辱」，係以使人難堪為目的，以言
    語、文字、圖畫或動作表示不屑、輕蔑或攻擊之意思，足以
    對於個人在社會上所保持之人格及地位，達貶損其評價之程
    度；而是否符合侮辱之判斷，應顧及行為人之年齡、教育程
    度、職業與被害人之關係及社會整體之價值觀等情狀；查「
    臭雞巴」一詞，在社會通念及口語意義上，係以使人難堪為
    目的之言語，具有貶低、鄙視、不屑、輕蔑之意，係屬侮辱
    汙衊性之言語，依一般社會通念，已足以貶損告訴人名譽及
    人格之社會評價，是被告以上開話語辱罵告訴人，即難謂主
    觀上無故意貶損告訴人人格之惡意。又按刑法分則中公然二
    字之意義，係指以不特定人或多數人（包括特定多數人在內
    ）得以共見共聞之狀況為已足，有司法院院解字第2033號解
    釋及司法院釋字第145號解釋在案；查本案發生地點係在上
    開萊爾富雙蝶店前之巷道，該處為不特定多數人均得路經之
    場所，是被告上述之舉，足使不特定多數人得以共見共聞，
    亦堪認係公然之狀態無訛。綜上，被告於不特定多數人得以
    共見共聞之巷道上辱罵告訴人，其有公然侮辱之犯意甚明。
  ㈣另當事人、代理人、辯護人或輔佐人聲請調查之證據，法院
    認為不必要者，得予駁回之，刑事訴訟法第163條之2第1項
    定有明文。而與待證事實無重要關係或待證事實已臻明確無
    再調查之必要者，即屬不必要調查之證據，同條第2項第2 
    、3款亦有明文。本案被告聲請調查證人黃Ｏ修與檢察官黃子
    宜是否有親屬關係（見本院卷第158頁），惟上述被告請求
    調查之證據顯與本案待證事實無關聯性，且關於被告是否有
    以上開言語辱罵告訴人之事實已明，已如前述，是該項聲請
    調查之證據無調查之必要，附此敘明。
  ㈤綜上所述，被告所執上開辯詞，核與事證不符，應屬飾卸之
    詞而無足採信，本案事證明確，應予依法論科。
三、查被告行為後，刑法第309條第1項業於108年12月25日修正
    公布，並於同年月27日生效施行，因上開法條於72年6月26
    日後未修正，故於94年1月7日刑法修正施行後，所定罰金之
    貨幣單位為新臺幣，且其罰金數額依刑法施行法第1條之1 
    第2項前段規定提高為30倍，本次修法將上開條文之罰金數
    額調整換算後予以明定，尚無新舊法比較之問題，自應依一
    般法律適用原則，逕行適用裁判時法。核被告所為，係犯刑
    法第309條第1項之公然侮辱罪。爰審酌被告未能理性處理情
    緒，率爾以上開穢語辱罵告訴人，致告訴人之名譽、人格尊
    嚴、社會評價遭受貶損，明顯欠缺尊重他人名譽之基本法治
    觀念，所為實屬不該，且被告犯後態度惡劣，於本院開庭時
    不尊重訴訟程序、藐視法庭及承審法官之訴訟指揮權，對刑
    罰無畏懼之心，顯見其犯後毫無悔意，視法庭尊嚴於無物，
    此觀本院開庭筆錄即明，實應嚴予非難，兼衡其素行、犯罪
    之動機、目的、手段、告訴人所受損害、自陳大學肄業之教
    育智識程度、目前無業、離婚、尚有3名子女待其扶養之家
    庭生活經濟狀況（見本院卷第159頁）等一切情狀，量處如
    主文所示之刑，並諭知易科罰金之折算標準，以資懲儆。
據上論斷，應依刑事訴訟法第299條第1項前段，刑法第309條第1
項、第41條第1項前段，刑法施行法第1條之1第1項，判決如主文
。
本案經檢察官黃子宜提起公訴，檢察官謝榮林到庭執行職務。
中    華    民    國   110    年    2     月    22    日
                  刑事第四庭法  官  錢衍蓁
以上正本證明與原本無異。
如不服本判決應於收受送達後20日內向本院提出上訴書狀，並應
敘述具體理由。其未敘述上訴理由者，應於上訴期間屆滿後20日
內向本院補提理由書( 均須按他造當事人之人數附繕本) 「切勿
逕送上級法院」。
                            書記官  周佳誼
中    華    民    國  110     年    2     月    23    日
中華民國刑法第309條
（公然侮辱罪）
公然侮辱人者，處拘役或9千元以下罰金。
以強暴犯前項之罪者，處1年以下有期徒刑、拘役或1萬5千元以
下罰金。